【裁判字號】    90,毒抗,250
【裁判日期】    900402
【裁判案由】    毒品危害防制條例
【裁判全文】
臺灣高等法院刑事裁定                              九十年度毒抗字第二五號
    抗  告  人  臺灣新竹地方法院檢察署檢察官
    被      告  甲○○
右抗告人因被告違反毒品危害防制條例案件（偵查案號：臺灣新竹地方法院檢察署九
十年度毒偵字第二七號），不服臺灣新竹地方法院於中華民國八十九年十二月二十六
日所為第一審裁定（八十九年度毒聲字第二九六二號），提起抗告，本院裁定如左：
    主  文
原裁定撤銷，發回臺灣新竹地方法院。
    理  由
一、檢察官原聲請意旨略以：被告甲○○前因施用毒品案件，經送觀察、勒戒後，認
    無繼續施用毒品之傾向，業經臺灣新竹地方法院檢察署檢察官分別以八十八年度
    毒偵字第五一號、第六三號不起訴處分確定。惟查被告又基於概括之犯意，自
    八十九年七月中旬起至同年十一月十二日止，連續在其住址等處，施用第二級毒
    品安非他命，為警於八十九年十二月二十六日在上址為警查獲之事實，業經被告
    於警訊中自白，且有第二級毒品淨重．七公克、施用器具等扣案，暨同案共犯
    即少年陳燕容之供述，其再犯毒品危害防制條例第十條之罪，爰依毒品危害防制
    條例第二十條第三項前段、觀察勒戒處分執行條例第三條第一項規定，聲請裁定
    將被告送勒戒處所觀察勒戒等語。
二、原審法院就上開聲請，以：被告於偵訊時即否認有施用毒品之犯行，且本件毒品
    及吸食器係在少年陳燕容身上所查獲，被告否認為其所有，目前亦無法證明為被
    告所有；而本件驗尿報告亦尚未製作完成，並無證據證明被告有二犯施用毒品之
    犯行，聲請書上所載之施用期間，遍查全卷均無且經本院訊問後亦為被告所否認
    ，聲請為無理由，予以駁回。
三、檢察官抗告意旨以：聲請書上所載被告施用安非他命之期間係以少年陳燕容於警
    訊中之供述，及被告之自白為據，扣案之毒品及吸食器雖係在少年陳燕容身上所
    查獲，被告否認為其所有，惟係在被告住處房間搜索扣得，陳燕容又係被告之女
    友，難認被告無施用安非他命之犯行等詞。
四、本院查：
（一）本件聲請書上所載被告施用安非他命之期間係以少年陳燕容於警訊中之供述，
      及被告於警訊之自白為據，有陳燕容及被告之警局詢問筆錄可稽。
（二）扣案之毒品及吸食器雖係在少年陳燕容身上，惟係在被告住處房間搜索扣得，
      有搜索扣押證明筆錄可稽。
（三）依前述被告尚難認無施用安非他命之嫌，此時即應俟尿液檢驗結果，綜合前開
      事證，以為裁定之依據。原審疏未就上述各點詳予審酌，遽為聲請駁回之裁定
      尚有未洽。檢察官之抗告意旨執以指摘原裁定不當，為有理由，自應由本院將
      原裁定撤銷，發回原審法院另為適法之裁定。
據上論斷，應依刑事訴訟法第四百十三條前段裁定如主文。
中      華      民      國    九十      年      四      月      二      日
                              臺灣高等法院刑事第三庭
                                  審判長法  官  張  連  財
                                        法  官  張  傳  栗
                                        法  官  李  英  勇
右正本係照原本作成
不得再抗告。
                                        書記官  倪  淑  芳
中      華      民      國    九十      年      四      月      四      日


司法院資訊處製作；財團法人民間司法改革基金會備份。
